【裁判字號】    92,易,478
【裁判日期】    920730
【裁判案由】    竊盜
【裁判全文】
臺灣板橋地方法院刑事判決                          九十二年度易字第四七八號
    公  訴  人  臺灣板橋地方法院檢察署檢察官
    被      告  丙○○
右列被告因竊盜案件，經檢察官提起公訴（九十二年度偵字第一一一二號）及移
案審理（臺灣臺北地方法院檢察署九十二年度偵字第三五０六號），本院判決如左：
    主  文
丙○○連續結夥三人以上竊盜，累犯，處有期徒刑柒月。
    事  實
一、丙○○前曾於民國（下同）九十年間因違反著作權法案件，經本院三重簡易庭於
    九十年三月二十六日以九十年重簡字第五九三號判決，判處有期徒刑三月，如易
    科罰金，以三百元折算一日確定，嗣入監執行至九十一年十一月九日執行完畢。
    詎其猶不知悛悔，夥同綽號「阿國」之人及「阿國」之二位友人（均為不詳姓名
    年籍之成年男子），共同基於意圖為自己不法所有之概括犯意聯絡，於九十一年
    十二月八日下午四時三十七分許，在台北市大安區○○○路○段三四六號琉璃工
    房，以相互掩護之方式，分散該店店員之注意力，由丙○○下手竊取該店所有之
    白色噴沙觀音像一具（價值約新台幣五萬二千八百元），得手後逃逸；渠等又承
    前之概括犯意，於同日下午六時三十分許，再相約至台北市○○區○○街七號琉
    璃工房之另一分店，正著手搜尋欲竊取之目標物之際，為該店經理林茹娟發現後
    報警，而未能得逞，渠等見形跡敗露，乃各自逃離現場，嗣經警於台北市士林區
    ○○○路八十七巷內查獲丙○○一人；丙○○再承前之竊盜犯意，於九十一年十
    二月二十七日下午五時二十分許，在台北縣蘆洲市○○路一五九號一樓之青城酒
    行內，趁店員不注意之際，竊取置於貨架上之人頭馬ΧΟ白蘭地一瓶（價值新台
    幣約一萬零五百元），得手後藏匿於其手提袋內，未結帳即欲離去時，為店家發
    現後，報警查獲。
二、案經台北縣政府警察局蘆洲分局報請台灣板橋地方法院檢察署檢察官偵查起訴暨
    台灣台北地方法院檢察署檢察官移送併案審理。
    理  由
一、右揭犯罪事實，業據被告丙○○於警詢時和偵查中與本院調查及審理時，均坦承
    不諱，並分別經被害人乙○○、林茹娟及甲○○指訴歷歷，且有失竊物照片一幀
    、台北市政府警察局士林分局贓物認領收據及台北縣政府警察局贓物認領保管單
    各乙紙附卷可憑，是被告之自白均核與事實相符，應堪信實。本件事證明確，被
    告前揭犯行均堪認定，應予依法論科。
二、核被告丙○○夥同綽號「阿國」之人及「阿國」之二名友人，於九十一年十二月
    八日下午四時三十七分許，共同竊取白色噴沙觀音像一具之犯行，係犯刑法第三
    百二十一條第一項第四款之結夥三人以上竊盜罪。被告於九十一年十二月二十七
    日下午五時二十分許，竊取白蘭地一瓶之犯行，核係犯刑法第三百二十條第一項
    之普通竊盜罪。而被告與綽號「阿國」之人及「阿國」之二名友人，於九十一年
    十二月八日下午六時三十分許，至台北市○○區○○街七號琉璃工房之另一分店
    內，正著手搜尋財物之際，因被店家發現，而未能得逞，核其所為係犯刑法第三
    百二十一條第二項、第一項第四款之結夥三人以上竊盜未遂罪，被告等人已著手
    搜尋財物之際，因被發現而未能得逞，為未遂犯，應依刑法第二十六條前段規定
    ，按既遂犯之刑度減輕其刑。又被告丙○○與綽號「阿國」之人及「阿國」之二
    名友人間，有犯意聯絡及行為分擔，應為共同正犯；被告先後一次結夥三人以上
    竊盜既遂犯行、一次竊盜既遂犯行及一次結夥三人以上竊盜未遂犯行，時間緊接
    ，所犯為構成要件相同之罪名，顯係基於概括之犯意反覆為之，應依連續犯規定
    論以情節較重之結夥三人以上竊盜既遂罪，並加重其刑，爰依法先加後減輕其刑
    。公訴意旨就台灣台北地方法院檢察署移送併案審理之被告二次竊盜犯行，起訴
    事實雖未敘及，惟該部分與起訴之犯罪事實有連續犯之裁判上一罪關係，應為起
    訴效力所及，本院自得併予審究，附此敘明。再被告前有如事實欄所示之論罪科
    刑執行情形，有卷附之台灣高等法院被告全國前案紀錄表一份在卷可按，其於受
    有期徒刑之執行完畢後，五年以內再犯有期徒刑以上之本罪，為累犯，應予遞加
    重其刑，爰依法先遞加後再減輕其刑。爰審酌被告犯罪之動機、目的、手段、所
    得利益、所生危害、犯罪後坦承犯行等一切情狀，量處如主文所示之刑，並諭知
    易科罰金之折算標準，以資懲儆。
據上論斷，應依刑事訴訟法第二百九十九條第一項前段，刑法第五十六條、第三百二
十一條第一項第四款、第二項、第三百二十條第一項、第四十七條、第二十六條前段
，判決如主文。
本案經檢察官謝宗甫到庭執行職務
中      華      民      國     九十二    年       七     月     三十    日
                                  臺灣板橋地方法院刑事第二庭
                                      法  官  陳  靜  茹
右正本證明與原本無異。
如不服本判決，應於判決送達後十日內，向本院提出上訴狀。
                                      書記官  廖  美  紅
中      華      民      國   九十二     年      七     月     三十    日
附錄本案論罪科刑法條全文
刑法第三百二十一條
犯竊盜罪而有左列情形之一者，處六月以上五年以下有期徒刑：
一、於夜間侵入住宅或有人居住之建築物、船艦或隱匿其內而犯之者。
二、毀越門扇、牆垣或其他安全設備而犯之者。
三、攜帶兇器而犯之者。
四、結夥三人以上而犯之者。
五、乘火災、水災或其他災害之際而犯之者。
六、在車站或埠頭而犯之者。
前項之未遂犯罰之。
刑法第三百二十條
意圖為自己或第三人不法之所有，而竊取他人之動產者，為竊盜罪，處五年以下有期
徒刑、拘役或五百元以下罰金。
意圖為自己或第三人不法利益，而竊佔他人之不動產者，依前項之規定處斷。
前二項之未遂犯罰之。


司法院資訊處製作；財團法人民間司法改革基金會備份。
